【裁判字號】    92,中簡上,122
【裁判日期】    920516
【裁判案由】    傷害
【裁判全文】
臺灣臺中地方法院刑事判決                      九十二年度中簡上字第一二二號
    上  訴  人
    即  被  告  甲○○○
右上訴人因被告犯傷害案件，不服本院臺中簡易庭中華民國九十二年一月二十七日九
十二年度中簡字第二五九號第一審刑事簡易判決（聲請案號：臺灣臺中地方法院檢察
署九十一年度偵字第一一四六七號）提起上訴，本院合議庭認為不得以簡易判決處刑
，改依第一審通常程序審理，判決如左：
    主  文
原判決撤銷。
甲○○○無罪。
    理  由
一、聲請簡易判決處刑意旨略以：被告甲○○○於民國（下同）九十一年五月三十一
    日上午十一時許，在臺中市○區○○街南平早市場內，與告訴人丁○○因買東西
    找錢事宜發生糾紛，被告竟出手推告訴人丁○○胸部，致告訴人丁○○站立不穩
    跌倒，因而受有胸部、腿部等處瘀腫傷，而認被告涉犯刑法第二百七十七條第一
    項之普通傷害罪嫌。
二、按犯罪事實應依證據認定之，無證據不得推定其犯罪事實；不能證明被告犯罪者
    ，應諭知無罪之判決，刑事訴訟法第一百五十四條、第三百零一條第一項分別定
    有明文。又認定不利於被告之事實，須依積極證據，苟積極證據不足為不利於被
    告事實之認定時，即應為有利於被告之認定，更不必有何有利之證據，最高法院
    三十年上字第八一六號著有判例可資參照。次按檢察官聲請以簡易判決處刑之案
    件，如法院於審理後，認應為無罪、免訴、不受理或管轄錯誤判決之諭知者，應
    適用通常訴訟程序審判之；對於簡易判決之上訴，準用刑事訴訟法第三編第一章
    及第二章之規定，管轄第二審之地方法院合議庭受理簡易判決上訴案件，應依通
    常程序審理，其認案件有刑事訴訟法第四百五十二條之情形者，應撤銷原判決，
    逕依通常程序為第一審判決，刑事訴訟法第四百五十二條及法院辦理刑事訴訟簡
    易程序案件應行注意事項第十四條分別定有明文。
三、聲請人認被告甲○○○涉犯刑法第二百七十七條第一項之普通傷害罪嫌，無非係
    以被告於警訊曾坦承：伊曾用手推告訴人丁○○胸部，與告訴人所指訴受傷之情
    形相符，經偵查中勘驗警訊錄音帶與警訊筆錄相符，及診斷證明書乙紙，以資為
    論據。然訊據被告固坦承：曾於上開時、地，與告訴人丁○○因找錢事宜發生爭
    執乙情不諱，然堅決否認有何傷害告訴人之犯行，辯稱：當日告訴人問伊要不要
    找錢時，曾用傘指著伊，伊說不要找錢，且用手將雨傘撥開，告訴人自己踢到大
    陽傘，腳偏了一下，沒有跌倒，伊沒有傷害告訴人等語。經查：
（一）證人乙○○於偵查中及本院審理時均結證稱：當天其在市場裡面買菜，是在被
      告隔壁的攤位，其有聽到被告與告訴人二個人在說幾百元的事情，當時有看到
      被告把告訴人指著她的雨傘撥開，也有看到告訴人在退後的時候好像有去拌到
      旁邊的大陽傘的支架，後來因為其買菜買好了，就先走了（見本院九十二年三
      月二十六日訊問筆錄、偵查卷第二十六頁）；證人丙○○○於偵查中及本院審
      理時均結證稱：其是在賣服飾，攤位就在被告的對面，其當時站在那裡，聽到
      告訴人與被告二人在大小聲，就站在那裡看，其看到告訴人拿著雨傘指著被告
      ，被告就把他的雨傘撥掉，其只有看到這個而已，後來他們又繼續講話，其有
      看到告訴人在罵被告，說你不找我錢，一邊說一邊走，結果他的腳就拌到大陽
      傘的支架，沒有整個人跌倒，大概有腳彎了一下，之後他就走了。其沒有看到
      被告及告訴人在拉扯，有看到告訴人拿著雨傘要打被告，但是被告有把告訴人
      的雨傘撥開，他們二人應該沒有拉扯，其從頭到尾都有在那裡看（見本院九十
      二年四月七日訊問筆錄、偵查卷第二十六頁）等語明確，核與被告於本院審理
      時所辯稱之情節相符（見本院九十二年三月二十六日訊問筆錄），且告訴人所
      提出之診斷證明書內亦載明告訴人右腳腳踝部分有瘀腫之情形相合，有行政院
      衛生署臺中醫院診斷證明書乙紙在卷可憑。
（二）告訴人於警訊中指稱：被告以雙手推其胸部，將其推有三、四公尺遠的距離
      ，並用腳踢其，使其右腳瘀青，並一直邊打邊罵其，並叫其去告他，其未反擊
      被告並一直後退，但被告仍一直追打其（見偵查卷第六頁背面）等語，於偵查
      中則未陳述當日被告傷害犯行之經過，則告訴人並未曾指述其係因被告出手推
      其胸部，致其站立不穩跌倒而受傷乙節，而依證人乙○○、丙○○○前揭證言
      ，亦未有告訴人係因被告出手推告訴人致告訴人跌倒之情形，實與原審所認定
      之事實不符；再依告訴人所提出之診斷證明書以觀，告訴人所受之傷害為：
      胸前四公分乘四公分紅斑，右腳六公分乘四公分瘀腫，右下手臂三公分乘二．
      五公分瘀青，於九十一年五月三十一日下午七時五分檢驗等情，則衡諸告訴人
      所指述之受害情節，其係因遭被告之追打，其未反擊而受傷，則當時其理應有
      防禦傷，或因追打而身體部位受傷，且所受傷害應甚嚴重，然告訴人上揭所受
      之傷害竟僅在右腳瘀腫及右手瘀青，胸前紅斑，而未有其他部位受傷，亦與告
      訴人所指訴之受害情節未盡相符。矧且本件爭執係於九十一年五月三十一日上
      午十一時許發生，惟告訴人於同日下午七時五分始至醫院檢驗，期間相差已有
      七小時。另經本院傳喚告訴人於警訊中所陳報之現住地點，有本院送達證書三
      紙在卷可憑，告訴人於本院審理時間業與被告和解，有和解書乙紙在卷可憑，
      則告訴人明知本院傳喚，無正當理由而不到庭陳述，本院無從究明當時爭執之
      情形，是尚難僅以告訴人於警訊中所指訴之受傷情節，即為被告不利之認定。
（三）綜上所述，尚難認被告有何傷害告訴人之犯行。此外，復查無其他積極證據足
      資證明被告有何公訴人所指之犯行，依法應為無罪之諭知。原審認被告係犯普
      通傷害罪，對被告論罪科刑，尚有未合。又檢察官聲請簡易處刑之案件，法院
      於審理後，認應為無罪判決之諭知者，應適用通常程序審判之，已如前述，是
      本院自應將原判決撤銷，改依通常程序為第一審諭知被告無罪之判決。
據上論斷，應依刑事訴訟法第四百五十五條之一第一項、第三項、第三百六十四條、
第三百六十九條第一項前段、第二項、第四百五十二條、第三百零一條第一項，判決
如主文。
中      華      民      國      九十二      年      五    月    十六    日
                                臺灣臺中地方法院刑事第六庭
                                         審判長法  官 梁堯銘
                                               法  官 洪堯讚
                                               法  官 劉麗瑛
右正本證明與原本無異。
如不服本判決，應於送達後十日內向本院提出上訴狀（須附繕本），上訴於臺灣高等
法院臺中分院。
                                               書記官
中      華      民      國      九十二      年      五    月    十六    日


司法院資訊處製作；財團法人民間司法改革基金會備份。
